【裁判字號】    95,易,262
【裁判日期】    950727
【裁判案由】    毒品危害防制條例
【裁判全文】
臺灣基隆地方法院刑事判決               95年度易字第262號
公  訴  人  臺灣基隆地方法院檢察署檢察官
被      告  乙○○
                    現於基隆監獄執行中
上列被告因違反毒品危害防制條例案件，經檢察官提起公訴（95
年度毒偵字第1123號），被告為有罪之陳述，本院合議庭裁定由
受命法官獨任以簡式審判程序進行審理，並判決如下：
    主  文
乙○○連續施用第二級毒品，累犯，處有期徒刑柒月。
    事  實
一、乙○○前因施用毒品案件，經觀察、勒戒後，認有繼續施用
    毒品之傾向，經法院裁定令入戒治處所施以強制戒治，於民
    國（下同）90年10月23日期滿執行完畢，由臺灣基隆地方法
    院檢察署檢察官於90年10月24日，以90年度戒毒偵字第127
    號為不起訴處分確定。又因施用第2級毒品安非他命案件，
    由本院裁定令入戒治處所施以強制戒治，因法律修正而於93
    年1月9日執行完畢，並由臺灣基隆地方法院檢察署檢察官聲
    請簡易判決處刑，經本院於92年1月23日，以91年度基簡字
    第996號判決判處有期徒刑3月確定，於93年4月8日執行完畢
    。再因施用第2級毒品，經臺灣基隆地方法院檢察署檢察官
    聲請簡易判決處刑，由本院於94年6月21日，以94年度簡上
    字第57號判決判處有期徒刑6月確定，甫於95年1月20日執行
    完畢。詎其強制戒治執行完畢後，5年內猶不知悔改，復基
    於施用第二級毒品之概括犯意，分別於95年3月底、4月初某
    日及95年5月20日某時，在台北縣金山鄉○○○○街附近，
    連續施用第2級毒品安非他命2次。嗣於95年5月22日晚上6時
    許，在基隆市○○路199號前為警查獲。
二、案經基隆市警察局第2分局報告臺灣基隆地方法院檢察署檢
    察官偵查起訴。
    理  由
壹、程序事項
    查本件被告乙○○所犯者非為死刑、無期徒刑、最輕本刑為
    3年以上有期徒刑之罪或高等法院管轄第一審案件，其於準
    備程序進行中，先就被訴事實為有罪之陳述，經告知其簡式
    審判程序之旨，並聽取公訴人、被告之意見後，本院業已依
    刑事訴訟法第273條之1第1項之規定，裁定由受命法官獨任
    以簡式審判程序進行本案之審理。
貳、實體事項
一、前揭事實業據被告於本院審理時坦承不諱，而被告為警查獲
    後於95年5月22日18時30分許所採集之尿液檢體，經送請檢
    驗，結果均呈安非他命類、甲基安非他命陽性反應，此有95
    年6月14日昭信科技顧問股份有限公司濫用藥物尿液檢驗報
    告附卷可稽，足見被告自白施用第二級毒品安非他命之情節
    ，與事實相符，應可採信。被告前因施用毒品案件，經觀察
    、勒戒後，認有繼續施用毒品之傾向，經本院裁定令入戒治
    處所施以強制戒治，經檢察官於90年10月24日，以90年度戒
    毒偵字第127號為不起訴處分確定。又因施用第2級毒品安非
    他命案件，由本院裁定令入戒治處所施以強制戒治，因法律
    修正而於93年1月9日執行完畢等情，亦有臺灣高等法院被告
    前案紀錄表在卷足佐。綜上所陳，本案事證明確，被告於強
    制戒治執行完畢後，5年以內再犯施用毒品之犯行，堪可認
    定，應依法論科。
二、論罪科刑：
(一)、查安非他命係毒品危害防制條例所列管之第二級毒品，此為
    該條例第2條第2項第2款所明定；又犯毒品危害防制條例第
    10條施用毒品之罪者，檢察官應聲請法院裁定，令被告入勒
    戒處所觀察、勒戒，經觀察、勒戒後，無繼續施用毒品之傾
    向者，應即釋放，並由檢察官為不起訴處分，有繼續施用毒
    品之傾向者，則由檢察官先聲請法院裁定令入戒治處所施以
    強制戒治，俟強制戒治期滿，再行釋放，並由檢察官為不起
    訴處分；而依前開規定觀察勒戒或強制戒治執行完畢釋放後
    ，5年內再犯施用毒品之罪者，檢察官應依法追訴，毒品危
    害防制條例第20條第1項、第2項、第23條第2項分別定有明
    文。
(二)、按被告行為後，刑法第56條連續犯之規定，業於94年1月7日
    修正公布刪除，並於95年7月1日施行，則被告之犯行，因行
    為後新法業已刪除連續犯之規定，此刪除雖非犯罪構成要件
    之變更，但顯已影響行為人刑罰之法律效果，自屬法律有變
    更，依新法第2條第1項規定，比較新、舊法結果，仍應適用
    較有利於被告之行為時法律即舊法論以連續犯（最高法院95
    年第8次刑事庭會議決議參照）。
三、核被告於強制戒治執行完畢後，5年以內再犯施用第二級毒
    品安非他命之行為，係犯毒品危害防制條例第10條第2項之
    施用第二級毒品罪。被告持有第二級毒品安非他命之低度行
    為，應為施用毒品之高度行為所吸收，不另論罪。被告前後
    施用第二級毒品安非他命之犯行，時間緊接，所犯係構成要
    件相同之罪名，顯係基於概括犯意而反覆為之，為連續犯，
    應依刑法第56條之規定，論以一罪，並依法加重其刑。查被
    告前曾受如事實欄所載有期徒刑之執行，此有臺灣高等法院
    被告前案紀錄表附卷可考，其於有期徒刑執行完畢後5年以
    內，再犯本件最重本刑為有期徒刑以上之刑之罪，為累犯，
    應遞予加重其刑。本院審酌被告犯罪之動機、吸食頻率、曾
    有施用毒品之前科仍不知戒除，惟犯罪後坦承犯行，且所犯
    之施用毒品犯行乃戕害自己身心健康，並未危及他人等一切
    情狀，量處如主文所示之刑。
據上論斷，應依刑事訴訟法第273條之1第1項、第299條第1項前
段，毒品危害防制條例第10條第2項，刑法第2條第1項、第47條
、修正前刑法第56條，判決如主文。
本案經檢察官甲○○到庭執行職務。
中    華    民    國    95    年    7    月    27    日
                  刑事第二庭法  官  陳伯厚
以上正本證明與原本無異。
對於本件判決如有不服，應於收受送達後10日內，向本院提出上
訴書狀，上訴於臺灣高等法院，並按他造當事人之人數附具繕本。
中    華    民    國    95    年    7    月    27    日
                            書記官  明祖斌
附錄論罪法條：
毒品危害防制條例第10條第2項
施用第二級毒品者，處 3 年以下有期徒刑。


司法院資訊處製作；財團法人民間司法改革基金會備份。
